臺灣臺中地方法院刑事判決　　　　　　　　　　　　　九十四年度交易字第九二號
　　公　訴　人　臺灣臺中地方法院檢察署檢察官
　　被　　　告　乙○○
右列被告因公共危險案件，經檢察官提起公訴（九十三年度偵字第一六六六二號），
本院合議庭裁定適用簡式審判程序，判決如左：
    主  文
乙○○服用酒類，不能安全駕駛動力交通工具而駕駛，處有期徒刑貳月，如易科罰金
，以佰元折算壹日。又駕駛動力交通工具肇事，致人受傷而逃逸，處有期徒刑陸月
，如易科罰金，以佰元折算壹日。應執行有期徒刑柒月，如易科罰金，以佰元折
算壹日。
被訴過失傷害部分，公訴不受理。
    犯罪事實
一、乙○○於民國九十三年八月十九日下午，在臺中市○村○路某處飲酒，因飲用酒
    精過量，已達不能安全駕駛動力交通工具之程度，猶駕駛車牌號碼ＧＶ—６２３
    ２自小貨車外出，迄同日二十時，乙○○駕車沿永春路往忠勇路方向行駛，途經
    永春路與永春北路口，自後撞擊前方正在等停紅燈之車牌號碼９Ｕ—８４０８自
    小客車後，心虛沿忠勇路加速離去，途經忠勇路與七星南街口，正要左轉時，本
    應注意汽車應在遵行車道內行駛，且車輛行經無號誌之交岔路口，轉彎車應暫停
    讓直行車先行，而當時風雨甚大，乙○○更應多加注意路況，而應當時情形亦無
    不能注意情事，竟貿然於上開路口左轉，適有甲○○騎乘車牌號碼ＪＱＡ—４９
    ５號機車沿七星北街往忠勇路方向駛來，於行經忠勇路與七星南街口時，乙○○
    因有上開飲酒及疏未注意情事，迨見機車閃煞皆不及，其自小貨車車頭正面撞擊
    甲○○機車，甲○○因而人車倒地，並受有左眼、頭部左側有撕裂傷，左手肘、
    左手背、左腳背擦傷等傷害（傷害部分業據撤回告訴），詎乙○○於肇事後，因
    緊張心生畏懼，隨即駕車逃逸，嗣經現場目擊證人王俊能告知現場前來處理員警
    肇事車輛之車牌號碼，員警遂以電話通知乙○○到臺中市警察局第四分局車禍處
    理小組說明，迄翌日零時許，乙○○始自動至該小組投案，警員並對乙○○施以
    酒精濃度測試，查知其呼氣之酒精濃度高達每公升零點九四毫克。
二、案經被害人甲○○訴由臺中市警察局第四分局報告臺灣臺中地方法院檢察署檢察
    官偵查起訴。
    理  由
壹、有罪部分：
一、右揭酒醉駕車及肇事逃逸之犯罪事實，已據被告乙○○於本院審理中供認不諱，
    核與告訴人甲○○指訴、證人王俊能證述之情節相符，並有道路交通事故調查報
    告表、現場圖、現場照片、林新醫院診斷證明書、道路交通事故談話記錄表、酒
    精濃度測試單、臺中縣警察局舉發違反道路交通管理事件通知單、刑法第一百八
    十五條之三案件測試觀察紀錄表附卷可稽。另查：
  (1)按服用酒類不能安全駕駛動力交通工具之認定，參考德國、美國之認定標準，對
    於酒精濃度呼氣已達每公升零點五五毫克或血液濃度達百分之零點一一以上，肇
    事率為一般正常人之十倍，應認為已達不能安全駕駛之標準（法務部八十八年五
    月十八日八八年度法檢字第一六六九號函參照），被告所測得吐氣中所含酒精濃
    度高達每公升零點九四毫克，其駕駛車輛之注意能力已因飲酒而較平日為低，且
    發生事故，顯已達不能安全駕駛動力交通工具之程度甚明，是被告此部分之自白
    應與事實相符。事證明確，被告公共危險犯行，應堪認定。
  (2)次按汽車駕駛人駕駛汽車肇事致人受傷或死亡，應即採取救護或其他必要措施，
    並向警察機關報告，不得駛離或逃逸，道路交通管理處罰條例第六十二條第一項
    定有明文。又因道路交通事故之發生，常非於己之鄰親家里，時有告救不能情事
    ，乃科以肇事者須即採取救護或其他必要措施，並應向警察機關報告之法定義務
    ，以防因就醫延誤致生無謂傷亡，並俾得通知傷亡者家屬到場，以明責任，是凡
    肇事人於行車肇事致人受傷或死亡，未即採取救護或其他必要措施，並向警察機
    關報告，即駕車逃逸者，均應依該規定處罰，至其嗣後是否受刑事訴追及已否與
    被害人達成民事和解，賠償損失，對其應受處罰乙節，並不生影響。職是之故，
    汽車駕駛人駕駛汽車肇事，不論其責任之歸屬為何，即有義務留在肇事現場，採
    取救護或其他必要措施，並向警察機關報告，以維護他人之生命與其他用路人之
    交通安全。其立法目的，既係促使駕駛人於肇事致死傷後，能對被害人即時救護
    ，報告警察機關，以減少死傷，是該罪之成立祇以行為人有駕駛動力交通工具肇
    事，致人死傷而逃逸之事實為已足，至行為人之肇事有否過失，則非所問（最高
    法院九十二年度臺上字第四四六八號刑事判決參照）。證人王俊能於偵查中結證
    稱：「機車倒地的聲音很大，從我所在的位置可以聽得到機車倒地的聲音，車禍
    現場離我約有十公尺的距離」等語，且依卷附道路交通事故調查表（一）所載，
    本件車禍發生當時雖確實為天候雨，天氣狀況不佳，但在距離十公尺外的證人王
    俊能都能聽到機車倒地的聲音，被告自應對於發生事故有所認知，是以被告於本
    院審理時之自白，應屬可採。本件被告駕駛車輛撞擊告訴人甲○○致其人車倒地
    ，且對告訴人當場受有傷害已有認識，其竟未採取救護或其他必要措施，並向警
    察機關報告，即竟行駕車離去嗣經警循線查獲，其肇事逃逸已甚灼然。是被告肇
    事逃逸之犯行，亦堪以認定。
二、核被告乙○○所為，係犯刑法第一百八十五條之三之酒後不能安全駕駛動力交通
    工具而駕駛罪及同法第一百八十五條之四之駕駛動力交通工具肇事致人受傷而逃
    逸罪。被告所犯上開二罪間，犯意各別，罪名互異，應予分論併罰。爰審酌被告
    酒醉後已不能安全駕駛，仍不顧公眾之安危，貿然駕車，造成他人受傷，應予非
    難；肇事後更棄被害人於不顧，其罪行甚重，兼衡及被告素行，犯後坦承犯行，
    並已與被害人達成和解，此經被害人具狀陳明在卷，犯後態度尚佳等一切情狀，
    分別量處如主文所示之刑，並定其應執行之刑，及諭知易科罰金之折算標準。
貳、不受理部分：
一、公訴意旨另以：被告乙○○於九十三年八月十九日下午，在臺中市○村○路某處
    飲酒，因飲用酒精過量，已達不能安全駕駛動力交通工具之程度，猶駕駛車牌號
    碼ＧＶ—６２３２自小貨車外出，迄同日二十時，乙○○駕車沿永春路往忠勇路
    方向行駛，途經永春路與永春北路口，自後撞擊前方正在等停紅燈之車牌號碼９
    Ｕ—８４０８自小客車後，心虛沿忠勇路加速離去，途經忠勇路與七星南街口，
    正要左轉時，本應注意汽車應在遵行車道內行駛，且車輛行經無號誌之交岔路口
    ，轉彎車應暫停讓直行車先行，而當時風雨甚大，乙○○更應多加注意路況，而
    應當時情形亦無不能注意情事，竟貿然於上開路口左轉，適有甲○○騎乘車牌號
    碼ＪＱＡ—４９５號機車沿七星北街往忠勇路方向駛來，於行經忠勇路與七星南
    街口時，乙○○因有上開飲酒及疏未注意情事，迨見機車閃煞皆不及，其自小貨
    車車頭正面撞擊甲○○機車，甲○○因而人車倒地，並受有左眼、頭部左側有撕
    裂傷，左手肘、左手背、左腳背擦傷等傷害。因認被告乙○○涉有刑法第二百八
    十四條第一項前段之過失傷害罪嫌等語。
二、按告訴乃論之罪，告訴人於第一審辯論終結前，得撤回其告訴；又告訴經撤回者
    ，應諭知不受理之判決，刑事訴訟法第二百三十八條第一項、第三百零三條第三
    款，分別定有明文。本件被告乙○○經檢察官依刑法第二百八十四條第一項前段
    之過失傷害罪提起公訴，依刑法第二百八十七條前段之規定，須告訴乃論。茲據
    告訴人甲○○具狀撤回其告訴，有撤回告訴狀附卷可稽，揆諸首開說明，爰諭知
    不受理之判決。
據上論斷，應依刑事訴訟法第二百七十三條之一第一項、第二百九十九條第一項前段
、第三百零三條第三款，刑法第一百八十五條之三、第一百八十五條之四、第五十一
條第五款、第四十一條第一項前段、第二項、第七十四條第一款，罰金罰鍰提高標準
條例第二條，判決如主文。
本案經檢察官丙○○到庭執行職務。
中      華      民      國    九十四    年      四      月    二十八    日
                              臺灣臺中地方法院交通法庭
                                  法  官  張清洲
右正本證明與原本無異。
如不服本判決，應於送達後十日內向本院提出上訴狀（須附繕本），上訴於臺灣高等
法院臺中分院。
                                        書記官
中      華      民      國    九十四    年      四      月    二十八    日
附錄論罪科刑法條
刑法第一百八十五條之三
服用毒品、麻醉藥品、酒類或其他相類之物，不能安全駕駛動力交通工具而駕駛者，
處一年以下有期徒刑、拘役或三萬元以下罰金。
刑法第一百八十五條之四：
駕駛動力交通工具肇事，致人死傷而逃逸者，處六月以上五年以下有期徒刑。
